臺灣高雄地方法院刑事裁定
111年度聲字第1185號
聲  請  人  臺灣高雄地方檢察署檢察官
受  刑  人  徐靖浤



上列聲請人因受刑人數罪併罰有二裁判以上，聲請定其應執行之
刑（111年度執聲字第970號），本院裁定如下：
    主  文
徐靖浤犯如附表所示之罪，所處如附表所示之刑，有期徒刑部分
應執行有期徒刑拾參年貳月。
    理  由
一、聲請意旨略以：受刑人徐靖浤因犯如附表所示之罪，先後經
    判決確定如附表，應依刑法第50條、第53條及第51條第5款
    ，定其應執行之刑，爰依刑事訴訟法第477條第1項規定，就
    有期徒刑部分聲請定其應執行刑等語。
二、按裁判確定前犯數罪者，併合處罰之；數罪併罰，有二裁判
    以上者，依第51條規定，定其應執行之刑；數罪併罰，分別
    宣告其罪之刑，依下列各款定其應執行者：五、宣告多數有
    期徒刑者，於各刑中之最長期以上，各刑合併之刑期以下，
    定其刑期，但不得逾30年；依刑法第53條及第54條應依刑法
    第51條第5款至第7款之規定，定其應執行之刑者，由該案犯
    罪事實最後判決之法院之檢察官，聲請該法院裁定之，刑法
    第50條第1項前段、第53條、第51條第5款，刑事訴訟法第47
    7條第1項分別定有明文。再者，法律上屬於自由裁量事項，
    尚非概無法律性之拘束，在法律上有其外部界限及內部界限
    。前者法律之具體規定，使法院得以具體選擇為適當裁判，
    此為自由裁量之外部界限。後者法院為自由裁量時，應考量
    法律之目的，法律秩序之理念所在，此為自由裁量之內部界
    限。法院為裁判時，二者均不得有所踰越。在數罪併罰而有
    二裁判以上，應定其應執行刑之案件，法院所為刑之酌定，
    固屬自由裁量事項，然對於法律之內、外部界限，仍均應受
    其拘束（最高法院91年度台非字第32號及92年度台非字第18
    7號判決意旨可資參照）。
三、經查，受刑人於如附表所示犯罪日期所犯如附表所示之罪，
    均經法院判處如附表所示之宣告刑，又受刑人所犯如附表編
    號1至4所示之宣告刑，曾經臺灣屏東地方法院以109年度訴
    字第674號判決定應執行有期徒刑10年2月，上訴後，經臺灣
    高等法院高雄分院以110年度上訴字第349號判決上訴駁回，
    且均確定在案（各罪之犯罪時間、判決案號、確定日期等詳
    見附表所載）等事實，有如附表所示案號之刑事判決及臺灣
    高等法院被告前案紀錄表附卷可稽。本院為上開案件犯罪事
    實最後判決之法院，且受刑人所犯如附表所示各罪，均係於
    附表編號1所示之罪判決確定日（民國110年6月16日）前所
    犯，符合刑法第50條第1項所定得予定執行刑之要件，應予
    准許。復依前開說明，本院定其應執行刑，應於各刑之最長
    期以上，即於附表所示5罪宣告刑之最長期（即有期徒刑8年
    ）以上，不得逾越刑法第51條第5款所定法律之外部界限，
    即不得重於有期徒刑30年，亦應受內部界限之拘束，即不得
    重於附表編號1至4所示各罪曾定應執行有期徒刑10年2月，
    加計附表編號5所示之罪宣告刑之總和（即有期徒刑10年2月
    ＋5年4月＝15年6月）。
四、又數罪併罰之定應執行刑，係出於刑罰經濟與罪責相當之考
    量，並非予以犯罪行為人或受刑人不當之利益，為一種特別
    的量刑過程，即對犯罪行為人或受刑人本身及所犯各罪之總
    檢視，除應考量行為人所犯數罪反應之人格特性，並應權衡
    審酌行為人之責任與整體刑法目的及相關刑事政策，在量刑
    權之法律拘束性原則下，兼顧刑罰衡平原則而定之（最高法
    院101年度台抗字第223號裁定意旨參照）。受刑人就本案聲
    請定其應執行之刑，表示其希望法院從輕定應執行刑，此有
    臺灣高雄地方檢察署受刑人是否同意聲請定執行刑調查表1
    紙附卷為憑。本院衡酌受刑人上開5罪，其中4罪為販賣第一
    級毒品罪，1罪為非法持有制式手槍罪，販賣第一級毒品部
    分，犯罪手法及侵害法益相同，且販賣對象均為同一人，又
    上開5罪犯罪時間為109年至110年2月間，爰就受刑人所犯上
    開5罪之行為時間，所犯數罪反應出之人格特性、加重效益
    及整體犯罪非難評價及矯正效益等綜合判斷，就有期徒刑部
    分定其應執行之刑如主文所示。至附表編號5之併科罰金新
    臺幣5萬元部分，不在本件聲請範圍之內，爰不於主文欄中
    記載，併予敘明。
五、依刑事訴訟法第477條第1項，刑法第50條第1項前段、第51
    條第5款、第53條，裁定如主文。
中　　華　　民　　國　　111 　年　　7 　　月　　25　　日
                  刑事第十庭    法　官  吳俞玲
以上正本證明與原本無異。
如不服本裁定，應於送達後5日內，向本院提出抗告狀。
中　　華　　民　　國　　111 　年　　7 　　月　　25　　日
                                書記官  陳芳蘭
附表：
編號 罪名 宣告刑 犯罪日期（民國） 最後事實審  確定判決      法院及案號  判決日期（民國） 法院及案號  確定日期（民國） 1 販賣第一級毒品罪 有期徒刑8年。 109年3月1日 臺灣高等法院高雄分院110年度上訴字第349號 110年5月11日 臺灣高等法院高雄分院110年度上訴字第349號 110年6月16日 2 販賣第一級毒品罪 有期徒刑8年。 109年3月5日 臺灣高等法院高雄分院110年度上訴字第349號 110年5月11日 臺灣高等法院高雄分院110年度上訴字第349號 110年6月16日 3 販賣第一級毒品罪 有期徒刑8年。 109年3月6日 臺灣高等法院高雄分院110年度上訴字第349號 110年5月11日 臺灣高等法院高雄分院110年度上訴字第349號 110年6月16日 4 販賣第一級毒品罪 有期徒刑8年。 109年3月11日 臺灣高等法院高雄分院110年度上訴字第349號 110年5月11日 臺灣高等法院高雄分院110年度上訴字第349號 110年6月16日 5 非法持有制式手槍罪 有期徒刑5年4月。（併科罰金新臺幣5萬元，不在本件聲請範圍內） 109年間某日至110年2月22日 本院110年度訴字第600號 111年3月29日 本院110年度訴字第600號 111年4月27日 備註 附表編號1至4所示之宣告刑，經臺灣屏東地方法院以109年度訴字第674號判決定應執行有期徒刑10年2月，上訴後，經臺灣高等法院高雄分院以110年度上訴字第349號判決上訴駁回確定。